【裁判字號】    90,易,1282
【裁判日期】    900528
【裁判案由】    侵占
【裁判全文】
臺灣臺中地方法院刑事判決                          九十年度易字第一二八二號
    公  訴  人  臺灣台中地方法院檢察署檢察官
    被      告  甲○○
右列被告因侵占案件，經檢察官提起公訴（九十年度偵字第四五０一號），本院判決
如左：
    主  文
甲○○意圖為自己不法之所有，而侵占遺失物，處罰金肆仟元，如易服勞役，以參佰
元折算壹日。
    事  實
一、甲○○於民國八十九年十月下旬至十一月間某日，在臺中縣東勢鎮○○路統一便
    利商店門口，見乙○○所有、甫於八十九年十月下旬在臺中縣東勢鎮○○路全家
    便利商店前隨皮包掉落而遺失之郵政儲金金融卡（卡號0000000  000
    0000─２）、國民身分證、中華民國軍人身分證各一張，竟意圖為自己不法
    之所有，予以撿拾而侵占入己。甲○○於取得該國民身分證後，將原照片刮除，
    欲換貼自己照片，惟尚未換貼前，即為警於九十年二月二十六日十九時許，在臺
中縣東勢鎮○○里○○街一四五號甲○○住處查獲。
二、案經臺中縣警察局移送台灣台中地方法院檢察署檢察官偵查起訴。
    理  由
一、訊據被告甲○○固坦承有拾得上開郵政儲金金融卡、國民身分證、中華民國軍人
    身分證等物，然矢口否認涉有首揭犯行，辯稱：伊撿拾上開物品係因好奇，但因
    想要丟棄，故未交到警察局云云。惟查被告上開犯行，業據其於警訊中坦承不諱
    ，並自承有將國民身分證換貼自己相片之犯意，核與被害人乙○○指述之情節相
    符。雖被告於本院審理時另以前揭情詞置辯，然被告自承撿拾上開物品之時間為
    八十九年十月下旬至十一月間某日，而被告為警查獲日期則為九十年二月二十六
    日，其間長達三月有餘，倘被告無侵占入己之意，何須長期持有上開物品；況被
    告若係要將上開物品丟棄，又何需多此一舉而將被害人國民身分證上之照片刮除
    ，是被告上開所辯實與常情不符，顯係事後避重就輕之詞，不足採信。此外，復
    有被害人出具之贓物認領保管單、郵政儲金金融卡影本、國民身分證影本、中華
    民國軍人身分證影本各一紙附卷可稽。本件事證明確，被告犯行堪以認定。
二、核被告所為，係犯刑法第三百三十七條侵占遺失物罪。爰審酌被告有多次毒品、
    竊盜等前科，素行不良，及其犯罪之動機、目的、手段、犯罪所生之損害，暨其
    犯後於警訊中先坦認犯罪，於偵查中及本院審理時則矢口否認犯行等一切情狀，
    量處如主文所示之刑，並諭知易服勞役之折算標準，以資懲儆。
據上論斷，應依刑事訴訟法第二百九十九條第一項前段，刑法第三百三十七條、第四
十二條第二項，罰金罰鍰提高標準條例第一條前段、第二條，判決如主文。
中      華      民      國    九十      年      五      月    二十八    日
                          臺灣臺中地方法院刑事第三庭
                              審判長法  官  唐  光  義
                                    法  官  張  智  雄
                                    法  官  黃  炫  中
右正本證明與原本無異。
如不服本判決，應於判決送達後十日內向本院提出上訴狀，上訴於臺灣高等法院臺中
分院( 須附繕本 )。
                                    書記官
中      華      民      國    九十      年      五      月    三十      日


司法院資訊處製作；財團法人民間司法改革基金會備份。
